---
title: "PFE"
author: "Patrice, Stéphane, Fei, test3"
date: "23/03/2021"
output: html_document
---

```{r setup, include=FALSE}
knitr::opts_chunk$set(echo = TRUE)
```

```{r}

library(tidyverse)
```


# importation des données


## variables a supprimer

-voie, -v1, -v2, -pr, -pr1, -lartpc, -larrout, -adr, -occutc |Num_Acc, id_vehicule, num_veh, 

## variables quanti a isoler
lat,long

## valeurs manquant
```{r}
caracteristiques.2019 <- read.csv2("data/caracteristiques-2019.csv")
caracteristiques.2019 %>% group_by(dep) %>% select(dep) %>% summarise(n=n())
caracteristiques.2019 <- caracteristiques.2019 %>% select(-adr) %>% mutate_at(vars(-("Num_Acc"), -("long"), -("lat"),-("dep")) ,as.factor) %>% mutate(Hour=str_sub(hrmn, 1, 2))  

caracteristiques.2019 %>% group_by(dep)

lieux.2019 <- read.csv2("data/lieux-2019.csv", sep=";")
lieux.2019 <- lieux.2019 %>% select(-voie, -v1, -v2, -pr, -pr1, -lartpc, -larrout) %>%  mutate_at(vars(-("Num_Acc"), ),as.factor)

vehicules.2019 <- read.csv("data/vehicules-2019.csv", sep=";")
vehicules.2019 <-vehicules.2019 %>% select(-occutc, -senc) %>% mutate_at(vars(-("Num_Acc"),-("id_vehicule"), -("num_veh")),as.factor)

usagers.2019 <- read.csv("data/usagers-2019.csv", sep=";")
usagers.2019 <- usagers.2019 %>% mutate_at(vars(-("Num_Acc"),-("id_vehicule"), -("num_veh"), -("an_nais") ),as.factor)

usagers.2019 <- usagers.2019 %>% 
  # mutate(actp = 
  #       case_when(
  #       actp == "A" ~ 10,
  #       actp == "B" ~ 11,
  #       TRUE~as.numeric(actp)
  #       )
  # ) %>% 
  
  mutate(age = 2019-an_nais) %>%
  mutate(secu_or_not = (secu1 %in% c("1", "2","3","4","5", "6","7")) | (secu2 %in% c("1", "2","3","4","5", "6","7")) | (secu3 %in% c("1", "2","3","4","5", "6","7")), secu_level = (secu1 %in% c("1", "2","3","4","5", "6","7")) + (secu2 %in% c("1", "2","3","4","5", "6","7")) + (secu3 %in% c("1", "2","3","4","5", "6","7"))) %>% 
  mutate(secu_or_not = as.factor(secu_or_not))


```


# visualisation de nom de variables
```{r}
cat('caracteristics: ', colnames(caracteristiques.2019), '\n')
cat('places: ', colnames(lieux.2019), '\n')
cat('users: ', colnames(usagers.2019), '\n')
cat('vehicles: ', colnames(vehicules.2019))
```


```{r}
cat('caracteristics: ', nrow(caracteristiques.2019), '\n')
cat('places: ', nrow(lieux.2019), '\n')
cat('users: ', nrow(usagers.2019), '\n')
cat('vehicles: ', nrow(vehicules.2019))
```



## creation de variables de securite
# secu_or_not : s'il y a au moins une équipement de securité
# secu_level : nb d'équipements de sécurité
# gestion actp modalité A et B

```{r}




```

# Recodage

```{r}
levels(caracteristiques.2019$lum)
levels(caracteristiques.2019$lum) = factor(c("1", "2", "3", "3", "2"))
levels(caracteristiques.2019$lum)

```

```{r}
levels(caracteristiques.2019$atm)

levels(caracteristiques.2019$atm) = factor(c("4", "1", "2", "3", "3","3","3", "2", "2", "4"))
levels(caracteristiques.2019$atm)

```

catr : 1 = voie rapide 2 = voie en ville ou commune 3 = autre
```{r}
levels(lieux.2019$catr)
levels(lieux.2019$catr) = factor(c("1", "1", "1", "2", "3","3", "2","3"))
levels(lieux.2019$catr)
```


"0" = autre "1" = normal "2" = eau "3" = verglacée 
```{r}
levels(lieux.2019$surf)
levels(lieux.2019$surf) = factor(c("0", "1", "2", "2", "2","2", "2", "3", "2","0"))
levels(lieux.2019$surf)
```

```{r}
levels(vehicules.2019$manv)
levels(vehicules.2019$manv) = factor(c("7","7", "1", "1", "1", "1", "1", "1", "1", "1", "1", "1","2","2","3","3","4","4","5","5","6","6","6","6","6","6","6","6"))

```


# place : 1= devant, 2= milieu, 3= derrier
```{r}

levels(usagers.2019$place)
levels(usagers.2019$place) = factor(c("1","1", "3", "3", "3", "1", "2", "2", "2", "2"))



```

# trajet
```{r}
levels(usagers.2019$trajet)
levels(usagers.2019$trajet) = factor(c("9","9", "1", "2", "3", "4", "5", "9"))

```
# actp
```{r}
levels(usagers.2019$actp)
levels(usagers.2019$actp) = factor(c("5","5", "1", "2", "3", "3", "3", "3", "5",   "5",   "5",   "4",   "4"))
```


# jointure des tables
## il suffit d'utiliser inner join car les tables se correspondent

```{r}

total_accidents_19 <- inner_join(caracteristiques.2019,lieux.2019,by=c("Num_Acc"="Num_Acc"));

user_car_19<- inner_join(vehicules.2019,usagers.2019,by=c("Num_Acc"="Num_Acc", "id_vehicule" = "id_vehicule", "num_veh" = "num_veh"));

total_19 <- inner_join(total_accidents_19,user_car_19,by=c("Num_Acc"="Num_Acc"));
total_19

levels(total_19$place)
```




```{r}
usagers.2019 %>% group_by(trajet) %>% summarise(n=n())
usagers.2019
```


## variables a supprimer
-Num_Acc, -id_vehicule, -num_veh, -com, -hrmn, -an, -an_nais, -grav, -secu1, secu2, secu3
```{r}
gravity <- 
  total_19 %>% 
    filter(!is.na(grav)) %>% 
    filter(grepl("^35", dep) | grepl("^53", dep)) %>% 

    mutate(grav_or_not = 
          case_when(
          grav == "2" | grav == "3" ~ "1",
          TRUE ~ "0"
          )
    ) %>% 
    mutate(secu_or_not = 
          case_when(
          secu_or_not == "FALSE"  ~ "0",
          TRUE ~ "1"
          )
    ) %>% 
     
  mutate_at(vars(-("lat"),-("long"), -("age") ), as.factor) %>% 
  # select(mois, lum, dep, agg, lat, long, manv, motor, place, catu, locp, actp, etatp, grav_or_not, sexe, trajet, secu_or_not, secu_level, catv, obs, obsm, choc, age, vma, situ, infra, plan, prof, vosp, nbv,circ, catr, col, atm,int ,  Hour, surf, jour )
  select( -Num_Acc, -id_vehicule, -num_veh, -com, -hrmn, -an, -an_nais, -grav, -secu1, -secu2, -secu3)

dim(gravity)
glimpse(gravity)
colnames(gravity)




# gravity %>%  filter(is.na(long))
```

```{r}

```


## Stat par département
```{r}

levels(gravity$place)

nb_by_dep <-  gravity %>% group_by(dep) %>% summarise(total_dep=n()) 
t1 <- gravity %>% group_by(dep, plan, place, lum) %>% summarise(n=n()) %>% arrange(dep) %>% inner_join(nb_by_dep, by=c("dep"="dep"))

t1
t1 %>% mutate(rate=n/total_dep) %>% select(-n,-total_dep)%>% 
  pivot_wider(names_from = c(place, plan, lum), values_from = rate, names_glue = "rate_{place}_{plan}_{lum}"
  )



gravity %>% select(-lat,-long) %>% group_by_all()%>% summarise(n=n())
# gravity %>% group_by_all(-lat, -long) %>% summarise(n=n())



```



# Geolocalisation pour les accidents du département 59 en 2019. Trop consommant si on ne filter pas un seul departement

```{r}
caracteristiques.2019.59 <- caracteristiques.2019 %>% filter(grepl('^59',com))

library(leaflet)
m <- leaflet() %>%
  addTiles() %>%  # Add default OpenStreetMap map tiles
  addMarkers(lng=caracteristiques.2019.59$long, lat=caracteristiques.2019.59$lat , popup=caracteristiques.2019.59$adr)
m  
```
